【裁判字號】    88,易,891
【裁判日期】    890216
【裁判案由】    竊盜
【裁判全文】
臺灣雲林地方法院刑事判決                          八十八年度易字第八九一號
    公  訴  人  臺灣雲林地方法院檢察署檢察官
    被      告  甲○○
右被告因竊盜案件，經檢察官提起公訴（八十八年度偵字第四一二０號），本院判決
如左：
    主  文
甲○○竊盜，處有期徒刑捌月，緩刑年。
    事  實
一、甲○○前無不良素行紀錄。民國八十七年一月二十二日上午十時五十一分許，甲
    ○○因見乙○○所有車號ＪＢＷ─八八一號機車〔三陽牌、一九九五年份、引擎
    號碼為ＨＮ○二○四九七號，排氣量１２４ＣＣ，車身藍色〕，停放在雲林縣虎
    尾鎮○○街二九號前，乏人看管之際，認有機可乘，竟意圖為自己不法之所有，
    徒手竊得該機車後，將該機車之車牌棄置，旋以得手之未懸掛車牌之機車供己代
    步使用。嗣於八十八年七月十日下午十六時四十五分許，適不知情之黃裕欽〔即
    甲○○之子〕，騎乘上揭未懸掛車牌之機車，行經雲林縣虎尾鎮○○路時，為警
    查獲，始循線查悉上情。
二、案經雲林縣警察局虎尾分局報請臺灣雲林地方法院檢察署檢察官偵查起訴。
    理  由
一、訊之被告甲○○，於檢察官偵查及本院審理時均矢口否認竊盜犯行，於檢察官偵
    查時辯稱：伊係於八十七年二月間，在台中市不詳地點，向不詳姓名之人，以台
    幣〔下同〕三萬元之代價購得該機車後，託運回虎尾騎用云云；於本院審理時辯
    稱略以：伊在台中向店家，以三萬元購買，但店家已搬離，老闆是何人不知道，
    機車擺在騎樓下賣，買機車沒有開發票，也沒有行車執照，三萬元是以現金交付
    ，伊知道機車要行車執照，伊是購買中古車，從台中騎回來云云。惟查，上揭機
    車，係被害人乙○○於八十七年一月二十二日，在雲林縣虎尾鎮失竊等情，已經
    被害人乙○○指述綦詳，並有贓物認領保管收據、及車輛竊盜、車牌失竊資料個
    別查詢報表附卷可稽。參以機車之行車執照或權源證明，有如人之身分證明，藉
    以確認該機車之權屬，並供警察機關或監理單位管理查考需用。因此，購買機車
    時，除應取得來源證明外，尚應備有行車執照，以供機車稅費查核及交通警察單
    位路檢之用，乃眾所皆知之事。被告既有五年之騎車經驗，已經其供明，準此，
    自無不知騎機車應備行車執照之理。是被告辯稱該機車係在台中購買，購買時未
    交付行車執照及權源證明等情，顯違常情。再者，被告辯稱該機車，是在八十七
    年二月間購買，距被查獲日即八十八年七月十日，長達一年餘之時間，竟未懸掛
    車牌而繼續使用，在在均違常情。是其辯稱購買時即無車牌等情，應係犯後卸飾
    之舉，無由採信。再者，被告於偵查中辯稱該機車在台中購買後，拖運回來云云
    ；於本院審理時，改口辯稱其係自台中騎回來云云，供述矛盾，其於偵查中辯稱
    自台中托運回虎尾，並無法提出交運單以供本院調查；其於本院審理辯稱自台中
    騎回虎尾之情，亦未提出具體事證以供本院審酌，自難僅憑被告供詞反覆之片面
    所辯，遽予採信。而該機車，係於八十七年一月二十二日失竊，有車輛竊盜、車
    牌失竊資料個別查詢報表可按，被告辯稱其係八十七年二月購買，兩者時間甚為
    接近，其又未能提出購買之證明資料，以供本院調查，所辯諉無足採。綜合上情
    ，被告辯稱該機車無行車執照、或權源證明，竟一次付給現金三萬元，且又不能
    提出究向何人購買，及確切之購買詳細地點，以供本院佐參，顯見該機車應係被
    告所竊無訛。事證明確，被告犯行應堪認定。
二、核被告所為，係犯刑法第三百二十條第一項之竊盜罪行。爰審酌被告前無不良素
    行紀錄，有臺灣雲林地方法院檢察署刑案資料查註紀錄表、本院被告全國前案紀
    錄表可按，其因一時貪念，致罹刑章，參酌竊盜罪對於社會之危害程度，竊得之
    該機車價值約三萬元左右，而被害人已取回該機車，所造成損害程度之輕重，及
    其動機、目的、犯後態度等一切情狀，量處如主文所示之刑。末查，被告前未曾
    受有期徒刑以上刑之宣告，已如上揭，其因一時貪念，致罹刑典，經此罪刑之宣
    告，當知所惕勵而無再犯之虞，本院綜合各情，認前開對其所宣告之刑，宜以暫
    不執行為當，爰併宣告緩刑三年，以勵自新。
據上論斷，應依刑事訴訟法第二百九十九條第一項前段、刑法第三百二十條第一項、
第七十四條第一款，罰金罰鍰提高標準條例第一條前段，判決如主文。
本案經檢察官蔣得龍到庭執行職務。
中      華      民      國    八十九    年      二      月     十六     日
                                         臺灣雲林地方法院刑事第一庭
                                             法    官  林  秋  火
右正本證明與原本無異。
如不服本判決，應於送達後十日內，向本院提出上訴狀。（須附繕本）
                                             書 記 官  謝  俊  森
中      華      民      國    八十九    年      二      月     十六     日
刑法第三百二十條
意圖為自己或第三人不法之所有，而竊取他人之動產者，為竊盜罪，處五年以下有期
徒刑、拘役或五百元以下罰金。
意圖為自己或第三人不法之利益，而竊佔他人之不動產者，依前項之規定處斷。
前二項之未遂犯罰之。


司法院資訊處製作；財團法人民間司法改革基金會備份。
